【裁判字號】    97,訴,1083
【裁判日期】    970527
【裁判案由】    違反毒品危害防制條例
【裁判全文】
臺灣彰化地方法院刑事判決              97年度訴字第1083號
公  訴  人  臺灣彰化地方法院檢察署檢察官
被      告  甲○○
                    （現另案於臺灣彰化監獄執行中）
上列被告因違反毒品危害防制條例案件，經檢察官提起公訴（97
年度毒偵字1106號），本院以簡式審判程序判決如下：
    主    文
甲○○施用第一級毒品，累犯，處有期徒刑壹年，扣案之注射針
筒貳支、塑膠鏟管壹支均沒收；又施用第二級毒品，累犯，處有
期徒刑陸月，扣案之玻璃管壹支、塑膠鏟管壹支均沒收。應執行
有期徒刑壹年肆月，扣案之注射針筒貳支、玻璃管壹支、塑膠鏟
管壹支均沒收。
    事    實
一、甲○○前因施用毒品案件，經本院裁定送觀察、勒戒後，認
    有繼續施用毒品傾向，再經裁定令入戒治處所施以強制戒治
    ，於民國90年11月23日停止戒治釋放出所付保護管束，並於
    91年6月6日保護管束期滿未經撤銷停止戒治，視為執行完畢
    。於前揭強制戒治執行完畢釋放後5年內，又因施用第一級
    毒品案件，經法院判處有期徒刑8月確定，並於96年1月4日
    縮刑期滿執行完畢。詎猶不思悔改，復基於施用第一級毒品
    海洛因之犯意，於97年3月5日凌晨1時許，在彰化縣彰化市
    ○○○街49巷3號8樓之2租屋處，先將海洛因摻水後以針筒
    注射手臂之方式，施用第一級毒品海洛因1次；另基於施用
    第二級毒品甲基安非他命之犯意，於上開施用海洛因後不久
    ，隨即在上開處所，將甲基安非他命置於玻璃球管內，以點
    火加熱使產生煙霧吸用之方式，施用第二級毒品甲基安非他
    命1次。嗣於97年3月5日下午2時30分許，在上開處所內為警
    查獲，並扣得其所有、供其施用第一級毒品海洛因之注射針
    筒2支、供其施用第二級毒品甲基安非他命所用之玻璃管1支
    、及供其施用第一級毒品海洛因及第二級毒品甲基安非他命
    所用之塑膠鏟管1支。
二、案經彰化縣警察局鹿港分局報請臺灣彰化地方法院檢察署檢
    察官偵查起訴。
    理    由
一、被告於準備程式中，先就前揭犯罪事實為有罪之陳述，且所
    犯係死刑、無期徒刑、最輕本刑為3年以上有期徒刑以外之
    罪，經本院合議庭依刑事訴訟法第273條之1第1項之規定，
    裁定由受命法官獨任進行簡式審判程式，合先敘明。
二、訊據被告對於上開施用第一級毒品海洛因、第二級毒品甲基
    安非他命之犯行均坦承不諱，且其於事實欄所載時、地為警
    查獲後，經警採集其尿液送驗，結果呈嗎啡、甲基安非他命
    之陽性反應乙節，有尿液代號與真實姓名對照認證單及詮昕
    科技股份有限公司濫用藥物尿液檢驗報告各1紙附卷可稽，
    又有上開注射針筒2支、玻璃管1支、塑膠鏟管1支扣案可證
    ，足徵被告之自白與事實相符。又按修正毒品危害防制條例
    就施用毒品者，僅於「初犯」及「5年後再犯」二種情形，
    有其追訴條件之限制，即須於初犯經觀察、勒戒或強制戒治
    釋放後，5年內均無施用毒品之行為，始能認其前所實施之
    觀察、勒戒或強制戒治已足遮斷毒癮，而得於5年後再犯時
    ，再予適用初犯之規定，重行觀察、勒戒等程式；倘5年內
    已經再犯，被依法追訴處罰，縱其第3次（或第3次以上）施
    用毒品之時間在初犯釋放5年以後，即與「5年後再犯」之情
    形有別，且因已於「5年內再犯」，顯見其再犯率甚高，原
    實施觀察、勒戒或強制戒治，已無法收其實效，而無5年戒
    斷期之存在，自無再經觀察、勒戒及強制戒治之必要，應由
    檢察官逕行起訴，最高法院95年度台非字第59號判決、95年
    度台非字第65號判決及95年度第7次刑事庭會議決定足供參
    照。查本件被告前因施用毒品案件，經本院裁定送觀察、勒
    戒後，認有繼續施用毒品傾向，再經裁定令入戒治處所施以
    強制戒治，於民國90年11月23日停止戒治釋放出所付保護管
    束，並於91年6月6日保護管束期滿未經撤銷停止戒治，視為
    執行完畢。於前揭強制戒治執行完畢釋放後5年內，又因施
    用第一級毒品案件，經法院判處有期徒刑8月確定，並於96
    年1月4日縮刑期滿執行完畢等情，有臺灣高等法院被告前案
    紀錄表1份在卷可參，是以依照上開說明，本件被告施用毒
    品之犯行既經檢察官提起公訴，本院自應依法論科。綜上，
    本件事證明確，被告上開施用第一、二級毒品之犯行，均堪
    認定。
三、核被告所為，係犯毒品危害防制條例第10條第1項之施用第
    一級毒品罪、同條例第10條第2項之施用第二級毒品罪。又
    其為供施用而持有第一、二級毒品，其持有之低度行為應各
    為施用之高度行為所吸收，不另論罪。被告所犯上開2罪間
    ，犯意各別，行為殊異，應分論併罰。被告前因施用第一級
    毒品案件，經法院判處有期徒刑8月確定，並於96年1月4日
    縮刑期滿執行完畢之事實，有台灣高等法院被告前案紀錄表
    附卷可按，其於有期徒刑執行完畢5年內故意犯本件有期徒
    刑之各罪，各為累犯，各應依刑法第47條第1項規定加重其
    刑。爰審酌被告前即有施用毒品之紀錄，經強制戒治、判處
    罪刑後，仍不能戒除毒癮，竟再度施用毒品戕害自身健康，
    及其犯罪之動機、目的、所生危害及犯罪後之態度等一切情
    狀，分別量處如主文所示之刑，並定其應執行之刑。至扣案
    注射針筒2支，乃被告所有之物，且係供施用毒品海洛因之
    物，扣案之上開玻璃管1支，乃被告所有之物，且係供施用
    甲基安非他命所用之物，另扣案之塑膠鏟管1支，乃被告所
    有之物，且係供施用毒品海洛因、甲基安非他命所用之物，
    業據被告供承在卷，依刑法第38條第1項第2款宣告沒收如主
    文所示。
據上論斷，應依刑事訴訟法第273 條之1第1項、第299條第1項前
段，毒品危害防制條例第10條第1項、第2項，刑法第11條前段、
第47條第1項、第51條第5款、第38條第1項第2款，判決如主文。
本案經檢察官余建國到庭執行職務。
中    華    民    國    97    年    5     月    27    日
                    刑事第五庭    法  官    余仕明
以上正本證明與原本無異。
如不服本判決，應於判決送達後10日內，向本院提出上訴書狀，
上訴書狀應「敘述具體上訴理由」，並按他造當事人之人數附繕
本。「切勿逕送上級法院」。
中    華    民    國    97    年    5     月    27    日
                                  書記官    黃幼華
附錄本案論罪科刑法條全文：
毒品危害防制條例第10條
施用第一級毒品者，處 6 月以上 5 年以下有期徒刑。
施用第二級毒品者，處 3 年以下有期徒刑。


司法院資訊處製作；財團法人民間司法改革基金會備份。
